ar/ar.aff
FLAG	long
SFX	GC	Y	16	
SFX GC ء ءا/318 [ذدرز]ء
SFX GC ء أي/319 [ذدرز]ء
SFX GC ء ئا/318 [^ذدرزاوي]ء
SFX GC ء أي/319 [^ذدرزاوي]ء
SFX GC ء ءا/318 اء
SFX GC ء ءي/319 اء
SFX GC ء ءا/318 وء
SFX GC ء ءي/319 وء
SFX GC ء ئا/318 يء
SFX GC ء ئي/319 يء
SFX GC ئ ئا/318 ئ
SFX GC ئ ئي/319 ئ
SFX GC ؤ ؤا/318 ؤ
SFX GC ؤ ؤي/319 ؤ
SFX GC أ آ/318 أ
SFX GC أ أي/319 أ
	
# Mots مثنى المهموز  والممدود بهمزة أصلية- نكرة/إضافة ضمير غير عاقل	
# Cas Dz  جزء/جزءا-جزءاه-جزأي-جزأيه، دفء/دفئا-دفئاه-دفأي-دفأيه، همداء/همداءا-همداءاه-همداءي-همداءيه، نشوء/نشوءا-نشوءاه-نشوءي-نشوءيه، مجيء/مجيئا-مجيئاه-مجيئي-مجيئيه، "إمرئ"/ئا~ه-ئي~ه، تكافؤ/تكافؤا-تكافؤاه-jكافؤي-تكافؤيه، خطأ/خطآ-خطآه-خطأي-خطأيه   	
	
SFX	GD	Y	16	
SFX GD ء ءا/320 [ذدرز]ء
SFX GD ء أي/321 [ذدرز]ء
SFX GD ء ئا/320 [^ذدرزاوي]ء
SFX GD ء أي/321 [^ذدرزاوي]ء
SFX GD ء ءا/320 اء
SFX GD ء ءي/321 اء
SFX GD ء ءا/320 وء
SFX GD ء ءي/321 وء
SFX GD ء ئا/320 يء
SFX GD ء ئي/321 يء
SFX GD ئ ئا/320 ئ
SFX GD ئ ئي/321 ئ
SFX GD ؤ ؤا/320 ؤ
SFX GD ؤ ؤي/321 ؤ
SFX GD أ آ/320 أ
SFX GD أ أي/321 أ
	
# Cas Dz  الإضافة اللفضية لمثنى المهموز  والممدود بهمزة أصلية (صفة)	
# Cas Dz  دون اعتبار لإضافة ضمير متصل (حالة اسم الفاعل مرحليًأ)	
	
# Mots االإضافة اللفضية لمثنى المهموز والممدود بهمزة أصلية (صفة)	
# Cas Dz 	
	
SFX	GE	Y	16	
SFX GE ء ءا/314 [ذدرز]ء
SFX GE ء أي/315 [ذدرز]ء
SFX GE ء ئا/314 [^ذدرزاوي]ء
SFX GE ء أي/315 [^ذدرزاوي]ء
SFX GE ء ءا/314 اء
SFX GE ء ءي/315 اء
SFX GE ء ءا/314 وء
SFX GE ء ءي/315 وء
SFX GE ء ئا/314 يء
SFX GE ء ئي/315 يء
SFX GE ئ ئا/314 ئ
SFX GE ئ ئي/315 ئ
SFX GE ؤ ؤا/314 ؤ
SFX GE ؤ ؤي/315 ؤ
SFX GE أ آ/314 أ
SFX GE أ أي/315 أ
	
	
# Mots Pf  جمع مؤنث سالم  (ضمنه المقصور اليائي أما الواوي فيلحق بملف القاموس!) - معرف	
# Cas Pf  الانتصار/الانتصارات، الجلسة/الجلسات، المباراة/المباريات، مفاجأة/المفاجآت، "الجزء"/"الجزءات"، النداء/النداءات (الممدود اليائي)، النشوء/النشوءات، المجيء/المجيئات، "الإمرئ"/"الإمرئات"، التكافُؤ/التكافؤات، "الخطأ"/"الخطآت"، الهدى/الهديات، الرضا/الرضيات	
	
SFX	HA	Y	13	
SFX HA 0 ات/299 [^ةاىءأؤئ]
SFX HA ة ات/299 [^أا]ة
SFX HA اة يات/299 اة
SFX HA أة آت/299 أة
SFX HA ء آت/299 [^اوي]ء
SFX HA ء ءات/299 اء
SFX HA ء ءات/299 وء
SFX HA ء ئات/299 يء
SFX HA ئ ئات/299 ئ
SFX HA ؤ ؤات/299 ؤ
SFX HA أ آت/299 أ
SFX HA ى يات/299 ى
SFX HA ا يات/299 ا
	
# Mots Pf  جمع مؤنث سالم  (ضمنه المقصور اليائي) - نكرة	
# Cas Pf  انتصار/انتصارات، جلسة/جلسات، مباراة/مباريات، مفاجأة/مفاجآت، "جزء"/"جزءات"، نداء/نداءات (ممدود يائي)، نشوء/نشوءات، مجيء/مجيئات، "إمرئ"/"إمرئات"، تكافُؤ/تكافؤات، "خطأ"/"خطآت"، هدى/هديات، رضا/رضيات	
	
SFX	HB	Y	13	
SFX HB 0 ات/324 [^ةاىءأؤئ]
SFX HB ة ات/324 [^أا]ة
SFX HB اة يات/324 اة
SFX HB أة آت/324 أة
SFX HB ء آت/324 [^اوي]ء
SFX HB ء ءات/324 اء
SFX HB ء ءات/324 وء
SFX HB ء ئات/324 يء
SFX HB ئ ئات/324 ئ
SFX HB ؤ ؤات/324 ؤ
SFX HB أ آت/324 أ
SFX HB ى يات/324 ى
SFX HB ا يات/324 ا
	
# Mots Pf  جمع مؤنث سالم  (ضمنه المقصور اليائي) - نكرة/إضافة ضمير عاقل	
# Cas Pf	
	
SFX	HC	Y	13	
SFX HC 0 ات/325 [^ةاىءأؤئ]
SFX HC ة ات/325 [^أا]ة
SFX HC اة يات/325 اة
SFX HC أة آت/325 أة
SFX HC ء آت/325 [^اوي]ء
SFX HC ء ءات/325 اء
SFX HC ء ءات/325 وء
SFX HC ء ئات/325 يء
SFX HC ئ ئات/325 ئ
SFX HC ؤ ؤات/325 ؤ
SFX HC أ آت/325 أ
SFX HC ى يات/325 ى
SFX HC ا يات/325 ا
	
# Mots Pf  جمع مؤنث سالم  (ضمنه المقصور اليائي) - نكرة/إضافة ضمير غير عاقل	
# Cas Pf	
	
SFX	HD	Y	13	
SFX HD 0 ات/326 [^ةاىءأؤئ]
SFX HD ة ات/326 [^أا]ة
SFX HD اة يات/326 اة
SFX HD أة آت/326 أة
SFX HD ء آت/326 [^اوي]ء
SFX HD ء ءات/326 اء
SFX HD ء ءات/326 وء
SFX HD ء ئات/326 يء
SFX HD ئ ئات/326 ئ
SFX HD ؤ ؤات/326 ؤ
SFX HD أ آت/326 أ
SFX HD ى يات/326 ى
SFX HD ا يات/326 ا
	
# Mots  جمع مذكر سالم  - معرف	
# Cas Pm  المعلم/المعلمون-ين-المبتغى/"المبتغون-ين"-الجزء/"الجزؤون-ئين"-الدفء/"الدفؤون-ئين"-النداء/"النداؤون-ئين" (الممدود)-النشوء/"النشوؤون-ئين"-المجيء/"المجيئون-ئين"-"الامرِئ"/"الإمرئون-ئين"-التكافُؤ/"التكافؤون-ئين"-الخطَأ/"الخطؤون-ئين"	
# Cas Pm  القاضي/القاضون-القاضين	
	
SFX	IA	Y	22	
SFX IA 0 ون/314 [^اىءأؤئي]
SFX IA 0 ين/315 [^اىءأؤئي]
SFX IA ى ون/314 ى
SFX IA ى ين/315 ى
SFX IA ي ون/314 ي
SFX IA ي ين/315 ي
SFX IA ء ؤون/314 [ذدرز]ء
SFX IA ء ئين/315 [ذدرز]ء
SFX IA ء ؤون/314 [^ذدرزاوي]ء
SFX IA ء ئين/315 [^ذدرزاوي]ء
SFX IA ء ؤون/314 اء
SFX IA ء ئين/315 اء
SFX IA ء ؤون/314 وء
SFX IA ء ئين/315 وء
SFX IA ء ئون/314 يء
SFX IA ء ئين/315 يء
SFX IA ئ ئون/314 ئ
SFX IA ئ ئين/315 ئ
SFX IA ؤ ؤون/314 ؤ
SFX IA ؤ ئين/315 ؤ
SFX IA أ ؤون/314 أ
SFX IA أ ئين/315 أ
	
# Mots  جمع مذكر سالم  -  نكرة/إضافة منفصلة	
# Cas Pm  معلم/معلمون-ين-مبتغى/"مبتغون-ين"-جزء/"جزؤون-ئين"-دفء/"دفؤون-ئين"-نداء/"نداؤون-ئين" (ممدود)-نشوء/"نشوؤون-ئين"-مجيء/"مجيئون-ئين"-"امرِئ"/"إمرئون-ئين"-تكافُؤ/"تكافؤون-ئين"-خطَأ/"خطؤون-ئين" 	
# Cas Pm  قاضي/قاضون-قاضين	
	
SFX	IB	Y	44	
SFX IB 0 ون/316 [^اىءأؤئي]
SFX IB 0 و/316 [^اىءأؤئي]
SFX IB 0 ين/317 [^اىءأؤئي]
SFX IB 0 ي/317 [^اىءأؤئي]
SFX IB ى ون/316 ى
SFX IB ى و/316 ى
SFX IB ى ين/317 ى
SFX IB ى ي/317 ى
SFX IB ي ون/316 ي
SFX IB ي و/316 ي
SFX IB ي ين/317 ي
SFX IB ي ي/317 ي
SFX IB ء ؤون/316 [ذدرز]ء
SFX IB ء ؤو/316 [ذدرز]ء
SFX IB ء ئين/317 [ذدرز]ء
SFX IB ء ئي/317 [ذدرز]ء
SFX IB ء ؤون/316 [^ذدرزاوي]ء
SFX IB ء ؤو/316 [^ذدرزاوي]ء
SFX IB ء ئين/317 [^ذدرزاوي]ء
SFX IB ء ئي/317 [^ذدرزاوي]ء
SFX IB ء ؤون/316 اء
SFX IB ء ؤو/316 اء
SFX IB ء ئين/317 اء
SFX IB ء ئي/317 اء
SFX IB ء ؤون/316 وء
SFX IB ء ؤو/316 وء
SFX IB ء ئين/317 وء
SFX IB ء ئي/317 وء
SFX IB ء ئون/316 يء
SFX IB ء ئو/316 يء
SFX IB ء ئين/317 يء
SFX IB ء ئي/317 يء
SFX IB ئ ئون/316 ئ
SFX IB ئ ئو/316 ئ
SFX IB ئ ئين/317 ئ
SFX IB ئ ئي/317 ئ
SFX IB ؤ ؤون/316 ؤ
SFX IB ؤ ؤو/316 ؤ
SFX IB ؤ ئين/317 ؤ
SFX IB ؤ ئي/317 ؤ
SFX IB أ ؤون/316 أ
SFX IB أ ؤو/316 أ
SFX IB أ ئين/317 أ
SFX IB أ ئي/317 أ
	
# Mots  جمع مذكر سالم- نكرة/إضافة ضمير عاقل	
# Cas Pm  معلم/معلموهم-يهم-مبتغى/"مبتغوهم-يهم"-جزء/"جزؤوهم-ئيهم"-دفء/"دفؤوهم-ئيهم"-نداء/"نداؤوهم-ئيهم" (ممدود)-نشوء/"نشوؤوهم-ئيهم"-مجيء/"مجيئوهم-ئيهم"-"امرِئ"/"إمرئوهم-ئيهم"-تكافُؤ/"تكافؤوهم-ئيهم"-خطَأ/"خطؤوهم-ئيهم" 	
# Cas Pm  قاضي/قاضيوهم-قاضييهم	
	
SFX	IC	Y	22	
SFX IC 0 و/327 [^اىءأؤئي]
SFX IC 0 ي/328 [^اىءأؤئي]
SFX IC ى و/327 ى
SFX IC ى ي/328 ى
SFX IC ي و/327 ي
SFX IC ي ي/328 ي
SFX IC ء ؤو/327 [ذدرز]ء
SFX IC ء ئي/328 [ذدرز]ء
SFX IC ء ؤو/327 [^ذدرزاوي]ء
SFX IC ء ئي/328 [^ذدرزاوي]ء
SFX IC ء ؤو/327 اء
SFX IC ء ئي/328 اء
SFX IC ء ؤو/327 وء
SFX IC ء ئي/328 وء
SFX IC ء ئو/327 يء
SFX IC ء ئي/328 يء
SFX IC ئ ئو/327 ئ
SFX IC ئ ئي/328 ئ
SFX IC ؤ ؤو/327 ؤ
SFX IC ؤ ئي/328 ؤ
SFX IC أ ؤو/327 أ
SFX IC أ ئي/328 أ
	
# Mots  جمع مذكر سالم- نكرة/إضافة ضمير  غير عاقل	
# Cas Pm  معلم/معلموه-يه-مبتغى/"مبتغوه-يه"-جزء/"جزؤوه-ئيه"-دفء/"دفؤوه-ئيه"-نداء/"نداؤوه-ئيه" (ممدود)-نشوء/"نشوؤوه-ئيه"-مجيء/"مجيئوه-ئيه"-"امرِئ"/"إمرئوه-ئيه"-تكافُؤ/"تكافؤوه-ئيه"-خطَأ/"خطؤوه-ئيه" 	
# Cas Pm  قاضي/قاضيوه-قاضييه	
	
SFX	ID	Y	22	
SFX ID 0 و/320 [^اىءأؤئي]
SFX ID 0 ي/321 [^اىءأؤئي]
SFX ID ى و/320 ى
SFX ID ى ي/321 ى
SFX ID ي و/320 ي
SFX ID ي ي/321 ي
SFX ID ء ؤو/320 [ذدرز]ء
SFX ID ء ئي/321 [ذدرز]ء
SFX ID ء ؤو/320 [^ذدرزاوي]ء
SFX ID ء ئي/321 [^ذدرزاوي]ء
SFX ID ء ؤو/320 اء
SFX ID ء ئي/321 اء
SFX ID ء ؤو/320 وء
SFX ID ء ئي/321 وء
SFX ID ء ئو/320 يء
SFX ID ء ئي/321 يء
SFX ID ئ ئو/320 ئ
SFX ID ئ ئي/321 ئ
SFX ID ؤ ؤو/320 ؤ
SFX ID ؤ ئي/321 ؤ
SFX ID أ ؤو/320 أ
SFX ID أ ئي/321 أ
	
# Cas Pm   الإضافة اللفضية لجمع المذكر السالم (صفة)	
# Cas Pm  دون اعتبار لإضافة ضمير متصل (حالة اسم الفاعل مرحليًأ)	
	
# Mots االإضافة اللفضية لجمع المذكر السالم (صفة)	
	
SFX	IE	Y	22	
SFX IE 0 و/314 [^اىءأؤئي]
SFX IE 0 ي/315 [^اىءأؤئي]
SFX IE ى و/314 ى
SFX IE ى ي/315 ى
SFX IE ي و/314 ي
SFX IE ي ي/315 ي
SFX IE ء ؤو/314 [ذدرز]ء
SFX IE ء ئي/315 [ذدرز]ء
SFX IE ء ؤو/314 [^ذدرزاوي]ء
SFX IE ء ئي/315 [^ذدرزاوي]ء
SFX IE ء ؤو/314 اء
SFX IE ء ئي/315 اء
SFX IE ء ؤو/314 وء
SFX IE ء ئي/315 وء
SFX IE ء ئو/314 يء
SFX IE ء ئي/315 يء
SFX IE ئ ئو/314 ئ
SFX IE ئ ئي/315 ئ
SFX IE ؤ ؤو/314 ؤ
SFX IE ؤ ئي/315 ؤ
SFX IE أ ؤو/314 أ
SFX IE أ ئي/315 أ
	
	
# Cas exceptionnel PmF   كثيف/كثيفو-كثيفو (لايجوز كثيفون لأنه لغير العاقل)	
	
SFX	IF	Y	22	
SFX IF 0 و/316 [^اىءأؤئي]
SFX IF 0 ي/317 [^اىءأؤئي]
SFX IF ى و/316 ى
SFX IF ى ي/317 ى
SFX IF ي و/316 ي
SFX IF ي ي/317 ي
SFX IF ء ؤو/316 [ذدرز]ء
SFX IF ء ئي/317 [ذدرز]ء
SFX IF ء ؤو/316 [^ذدرزاوي]ء
SFX IF ء ئي/317 [^ذدرزاوي]ء
SFX IF ء ؤو/316 اء
SFX IF ء ئي/317 اء
SFX IF ء ؤو/316 وء
SFX IF ء ئي/317 وء
SFX IF ء ئو/316 يء
SFX IF ء ئي/317 يء
SFX IF ئ ئو/316 ئ
SFX IF ئ ئي/317 ئ
SFX IF ؤ ؤو/316 ؤ
SFX IF ؤ ئي/317 ؤ
SFX IF أ ؤو/316 أ
SFX IF أ ئي/317 أ
	
# Cas exceptionnel PmG  بني/بنيو-بنيو (لايجوز بنيون لأنه لغير العاقل)	
	
SFX	IG	Y	3	
SFX IG 0 0/301 [^ي]
SFX IG 0 و/316 ي
SFX IG 0 ي/317 ي
	
# Mots تنوين النصب 	
# Cas Tn  تصريف/تصريفا-تصريفًا-تصريفاً-مدرسة/مدرسة-هدى/هدى-هدًى-هدىً-رضا/رضا-رضًا-رضاً-جزء/جزءا-جزءًا-جزءاً-دفء/دفئا-دفئًا-دفئاً- نداء(الممدود)/نداء-نداءً-نشوء/نشوءا-نشوءًا-نشوءاً-مجيئ/مجيئا-مجيئًا-مجيئاً-امرِئ/امرِئا-امرِئًا-امرِئاً-تكافُؤ/كافُؤا-تكافُؤا-تكافُؤا-خطأ/خطأ-خطأً	
	
SFX	JA	Y	33	
SFX JA 0 ا/311 [^ةاىءأؤئ]
SFX JA 0 ًا/311 [^ةاىءأؤئ]
SFX JA 0 اً/311 [^ةاىءأؤئ]
SFX JA ة ة/311 ة
SFX JA ة ةً/311 ة
SFX JA ى ى/311 ى
SFX JA ى ًى/311 ى
SFX JA ى ىً/311 ى
SFX JA ا ا/311 ا
SFX JA ا ًا/311 ا
SFX JA ا اً/311 ا
SFX JA ء ءا/311 [ذدرز]ء
SFX JA ء ءًا/311 [ذدرز]ء
SFX JA ء ءاً/311 [ذدرز]ء
SFX JA ء ئا/311 [^ذدرزاوي]ء
SFX JA ء ئًا/311 [^ذدرزاوي]ء
SFX JA ء ئاً/311 [^ذدرزاوي]ء
SFX JA ء ء/311 اء
SFX JA ء ءً/311 اء
SFX JA ء ءا/311 وء
SFX JA ء ءًا/311 وء
SFX JA ء ءاً/311 وء
SFX JA ء ئا/311 يء
SFX JA ء ئًا/311 يء
SFX JA ء ئاً/311 يء
SFX JA ئ ئا/311 ئ
SFX JA ئ ئًا/311 ئ
SFX JA ئ ئاً/311 ئ
SFX JA ؤ ؤا/311 ؤ
SFX JA ؤ ؤًا/311 ؤ
SFX JA ؤ ؤاً/311 ؤ
SFX JA أ أ/311 أ
SFX JA أ أً/311 أ
	
# Mots تنوين االكسر  مع حذف ياء المنقوص	
# Cas Tk  قاضي/قاضٍ	
	
SFX	KA	Y	8	
SFX KA ي ٍ/329 [^ئ]ي
SFX KA ي 0/329 [^ئ]ي
SFX KA ائي اء/329 ائي
SFX KA ائي اءٍ/329 ائي
SFX KA ئي أٍّ/329 [^ا]ئي
SFX KA ئي أ/329 [^ا]ئي
SFX KA ئي إٍّ/329 [^ا]ئي
SFX KA ئي إ/329 [^ا]ئي

	
# Mots النسبة العادية   مفرد ومثنى المذكر والمؤنث  وجمع مؤ. س– معرف  ـ	
# Cas R+R0+Rz  نسب عادي: عمل...عملي / حذف الالف: ملهى...ملهي / حذف الياء: مرتجي...مرتجي / نسب المهموز: كساء...كسائي	
	
SFX	LA	Y	91	
SFX LA 0 ي/299 [^أؤيءةاى]
SFX LA 0 ية/299 [^أؤيءةاى]
SFX LA 0 يان/314 [^أؤيءةاى]
SFX LA 0 يين/315 [^أؤيءةاى]
SFX LA 0 يتان/314 [^أؤيءةاى]
SFX LA 0 يتين/315 [^أؤيءةاى]
SFX LA 0 يات/299 [^أؤيءةاى]
SFX LA ة ي/299 [^أيءؤا]ة
SFX LA ة ية/299 [^أيءؤا]ة
SFX LA ة يان/314 [^أيءؤا]ة
SFX LA ة يين/315 [^أيءؤا]ة
SFX LA ة يتان/314 [^أيءؤا]ة
SFX LA ة يتين/315 [^أيءؤا]ة
SFX LA ة يات/299 [^أيءؤا]ة
SFX LA ى ي/299 [^ي]ى
SFX LA ى ية/299 [^ي]ى
SFX LA ى يان/314 [^ي]ى
SFX LA ى يين/315 [^ي]ى
SFX LA ى يتان/314 [^ي]ى
SFX LA ى يتين/315 [^ي]ى
SFX LA ى يات/299 [^ي]ى
SFX LA ا ي/299 [^ي]ا
SFX LA ا ية/299 [^ي]ا
SFX LA ا يان/314 [^ي]ا
SFX LA ا يين/315 [^ي]ا
SFX LA ا يتان/314 [^ي]ا
SFX LA ا يتين/315 [^ي]ا
SFX LA ا يات/299 [^ي]ا
SFX LA اة ي/299 [^ي]اة
SFX LA اة ية/299 [^ي]اة
SFX LA اة يان/314 [^ي]اة
SFX LA اة يين/315 [^ي]اة
SFX LA اة يتان/314 [^ي]اة
SFX LA اة يتين/315 [^ي]اة
SFX LA اة يات/299 [^ي]اة
SFX LA ي ي/299 ي
SFX LA ي ية/299 ي
SFX LA ي يان/314 ي
SFX LA ي يين/315 ي
SFX LA ي يتان/314 ي
SFX LA ي يتين/315 ي
SFX LA ي يات/299 ي
SFX LA ية ي/299 ية
SFX LA ية ية/299 ية
SFX LA ية يان/314 ية
SFX LA ية يين/315 ية
SFX LA ية يتان/314 ية
SFX LA ية يتين/315 ية
SFX LA ية يات/299 ية
SFX LA ء ئي/299 ء
SFX LA ء ئية/299 ء
SFX LA ء ئيان/314 ء
SFX LA ء ئيين/315 ء
SFX LA ء ئيتان/314 ء
SFX LA ء ئيتين/315 ء
SFX LA ء ئيات/299 ء
SFX LA أ ئي/299 أ
SFX LA أ ئية/299 أ
SFX LA أ ئيان/314 أ
SFX LA أ ئيين/315 أ
SFX LA أ ئيتان/314 أ
SFX LA أ ئيتين/315 أ
SFX LA أ ئيات/299 أ
SFX LA ؤ ئي/299 ؤ
SFX LA ؤ ئية/299 ؤ
SFX LA ؤ ئيان/314 ؤ
SFX LA ؤ ئيين/315 ؤ
SFX LA ؤ ئيتان/314 ؤ
SFX LA ؤ ئيتين/315 ؤ
SFX LA ؤ ئيات/299 ؤ
SFX LA ءة ئي/299 ءة
SFX LA ءة ئية/299 ءة
SFX LA ءة ئيان/314 ءة
SFX LA ءة ئيين/315 ءة
SFX LA ءة ئيتان/314 ءة
SFX LA ءة ئيتين/315 ءة
SFX LA ءة ئيات/299 ءة
SFX LA أة ئي/299 أة
SFX LA أة ئية/299 أة
SFX LA أة ئيان/314 أة
SFX LA أة ئيين/315 أة
SFX LA أة ئيتان/314 أة
SFX LA أة ئيتين/315 أة
SFX LA أة ئيات/299 أة
SFX LA ؤة ئي/299 ؤة
SFX LA ؤة ئية/299 ؤة
SFX LA ؤة ئيان/314 ؤة
SFX LA ؤة ئيين/315 ؤة
SFX LA ؤة ئيتان/314 ؤة
SFX LA ؤة ئيتين/315 ؤة
SFX LA ؤة ئيات/299 ؤة
	
	
# Mots النسبة العادية   مفرد ومثنى المذكر والمؤنث   وجمع مؤ. س–  نكرة/إضافة منفصلة  ـ	
# Cas R+R0+Rz  نسب عادي: عمل...عملي / حذف الالف: ملهى...ملهي / حذف الياء: مرتجي...مرتجي / نسب المهموز: كساء...كسائي	
	
